ACORDAO-COMPLETO-2415590

ACÓRDÃO DE RELAÇÃO

ACÓRDÃO DE RELAÇÃO 7038/2020 ATA 21/2020 - PRIMEIRA CÂMARA

Acórdão 7038/2020-TCU-Primeira Câmara
Os ministros do Tribunal de Contas da União, reunidos em sessão da 1ª Câmara, com fundamento nos arts. 1º, V, e 39, II, da Lei 8.443/1992, no art. 3º, § 6º e § 7º, da Resolução TCU 206/2007, no art. 260, §§ 1º e 6º, do RI/TCU, na forma dos art. 143, V, "c", do RI/TCU, e mediante solicitação do Centro de Controle Interno da Aeronáutica, ACORDAM, por unanimidade, em prorrogar por mais 10 (dez) dias, o prazo de 90 (noventa) dias concedidos por meio do Acórdão 3751/2020-TCU-Primeira Câmara, para atendimento da determinação constante do item 1.7.1. do Acórdão 14500/2019-TCU-Primeira Câmara.
1. Processo TC-Processo 012.838/2019-5 (PENSÃO CIVIL) 
	1.1. Interessados: Adriano Aparecida da Silva (XXX.718.328-XX) ; Alice Pereira Oliveira dos Santos (XXX.195.668-XX) ; Ana Gabriela Ribeiro de Souza (XXX.766.577-XX) ; Beatriz Soares de Oliveira (XXX.057.137-XX) ; Cyro de Julio (XXX.685.278-XX) ; Daniel Costa de Barros (XXX.283.677-XX) ; Francisca Silva Oliveira (XXX.240.832-XX) ; Geovane Soares de Oliveira (XXX.641.747-XX) ; Gizele Soares de Oliveira (XXX.057.147-XX) ; Ivonete Cunha Pereira (XXX.203.437-XX) ; Joelma Soares de Oliveira (XXX.057.157-XX) ; Maria Aparecida de Oliveira Silva (XXX.259.008-XX) ; Maria José Cláudia Cristiane de Oliveira (XXX.522.218-XX) ; Maria José Lopes Alves (XXX.824.794-XX) ; Maria José Ribeiro de Almeida (XXX.523.804-XX) ; Maria Zolima Guimarães de Andrade (XXX.880.852-XX) ; Maria de Lourdes Morais Araújo (XXX.776.834-XX) ; Maria do Céu Tenório Fonseca (XXX.540.244-XX) ; Ofelia Trindade de Oliveira (XXX.224.837-XX) ; Ormezinda Freitas da Silva (XXX.974.457-XX) ; Rita Maria Souza Santana (XXX.337.638-XX) ; Rosângela Soares de Oliveira (XXX.186.567-XX) ; Sebastiana Bento Jardineiro de Oliveira (XXX.797.418-XX) ; Sebastião Machado de França (XXX.636.621-XX) ; Tatiane Cristina Sakamoto de Julio (XXX.409.338-XX) ; Vera Lúcia da Silva Costa (XXX.322.027-XX) 
	1.2. Órgão: Diretoria de Administração do Pessoal.
	1.3. Relator: Ministro-Substituto Weder de Oliveira.
	1.4. Representante do Ministério Público: Procurador Rodrigo Medeiros de Lima.
	1.5. Unidade Técnica: Secretaria de Fiscalização de Pessoal (Sefip) .
	1.6. Representação legal: não há.
	1.7. Determinações/Recomendações/Orientações: não há.

Primeira Câmara

Diretoria de Administração do Pessoal.

Adriano Aparecida da Silva (XXX.718.328-XX); Alice Pereira Oliveira dos Santos (XXX.195.668-XX); Ana Gabriela Ribeiro de Souza (XXX.766.577-XX); Beatriz Soares de Oliveira (XXX.057.137-XX); Cyro de Julio (XXX.685.278-XX); Daniel Costa de Barros (XXX.283.677-XX); Francisca Silva Oliveira (XXX.240.832-XX); Geovane Soares de Oliveira (XXX.641.747-XX); Gizele Soares de Oliveira (XXX.057.147-XX); Ivonete Cunha Pereira (XXX.203.437-XX); Joelma Soares de Oliveira (XXX.057.157-XX); Maria Aparecida de Oliveira Silva (XXX.259.008-XX); Maria José Cláudia Cristiane de Oliveira (XXX.522.218-XX); Maria José Lopes Alves (XXX.824.794-XX); Maria José Ribeiro de Almeida (XXX.523.804-XX); Maria Zolima Guimarães de Andrade (XXX.880.852-XX); Maria de Lourdes Morais Araújo (XXX.776.834-XX); Maria do Céu Tenório Fonseca (XXX.540.244-XX); Ofelia Trindade de Oliveira (XXX.224.837-XX); Ormezinda Freitas da Silva (XXX.974.457-XX); Rita Maria Souza Santana (XXX.337.638-XX); Rosângela Soares de Oliveira (XXX.186.567-XX); Sebastiana Bento Jardineiro de Oliveira (XXX.797.418-XX); Sebastião Machado de França (XXX.636.621-XX); Tatiane Cristina Sakamoto de Julio (XXX.409.338-XX); Vera Lúcia da Silva Costa (XXX.322.027-XX)

WEDER DE OLIVEIRA

não há.

Procurador Rodrigo Medeiros de Lima.

PENSÃO CIVIL (PCIV)

Secretaria de Fiscalização de Pessoal (Sefip).